# 处置子公司仍具有重大影响的合并报表处理

提问人：gulgdx 时间：2022-06-28 14:24:18
请教陈老师：长期股权投资准则第十五条规定，母公司处置子公司尚失了控制权但仍具有重大影响的，在母公司个别财务报表中，应当改按权益法核算，并对该剩余股权视同自取得时即采用权益法核算进行调整。这样在母公司个别报表中，处置当期会将期初至处置日形成的利润按剩余持股比例和权益法确认当期的投资收益，而合并报表准则第三十九条规定，母公司在报告期内处置子公司以及业务，应当将该子公司期初至处置日的收入、费用、利润纳入合并利润表。这样在合并报表中是否就会对投资收益部分“重复”确认，请问在编制合并报表时具体如何抵销处理这个事项？另外，母公司个别所有者权益变动表中是否因“剩余股权视同自取得时即采用权益法核算进行调整”而需要调整期初数，由于不是会计政策变更会差错更正，因此列示于所有者权益表变表的上年末余额的“其他”项？谢谢了。

回答人：chenyiwei
参考：《中审众环研究 2020 》之“问题3-2-163（分步转让子公司股权至丧失控制权时的会计处理）”。